【裁判字號】    89,交抗,35
【裁判日期】    891228
【裁判案由】    聲明異議
【裁判全文】
臺灣高等法院高雄分院刑事裁定          八十九年度交抗字第三五號
    受處分人即
    抗  告  人  甲○○
右抗告人因違反道路交通管理處罰條例案件，不服臺灣高雄地方法院八十九年十一月
二十二日對駁回異議部分之裁定（八十九年度交聲字第一六九號），提起抗告，本院
裁定如左：
      主      文
抗告駁回。
      理      由
一、按汽車（含機車）駕駛人，行經有燈光號誌管制之交岔路口闖紅燈者，處六百元
    以上一千二百元以下（即新台幣一千八百元以上三千六百元以下）之罰鍰，道路
    交通管理處罰條例第五十三條分別定有明文。
二、本件處分意旨略以：本件受處分人甲○○所駕駛ＹＰＱ─３４２號輕型機車，於
    民國（下同）八十七年三月十七日十時四十六分，在高雄市○○路及廣東路口，
    違反：一、無照駕駛；二、闖紅燈被警舉發逾期未到案，依道路交通管理處罰條
    例第二十一條第一項第一款、第五十三條之規定，裁罰最高額新台幣七千二百元
    暨三千六百元整。受處分人於八十九年十一月十四日提出聲明異議。
三、原審法院認為：異議人於七十七年十二月二十日已取得普通小型車駕駛執照，有
    駕駛執照影本在卷可參，依道路交通安全規則第六十一條第四款之規定，持有普
    通小型車駕駛執照者，得駕駛輕型機器腳踏車，從而，異議人執有普通小型車駕
    駛執照，駕駛車牌號碼ＹＰＱ─３４２號輕型機車並無交通違規可言，原處分機
    關以異議人為無照駕駛而予裁罰，尚有未洽，而認無照駕駛部分之異議為有理由
    ，原處分應予撤銷，另為不罰之諭知。至本件異議人騎乘車牌號碼ＹＰＱ─３４
    ２號輕型機車，於八十七年三月十七日十時四十六分許，在高雄市○○路及廣東
    路交岔路口違規闖紅燈之事實，為異議人所不否認，雖原處分機關所掣發之裁決
    書漏未記載違規地點，然高雄市政府交通大隊於八十七年三月十七日填載之舉發
    違反道路交通管理事件通知單上，已具體載明違規地點，有該通知單移送聯影本
    在卷可憑，縱交通裁決所之裁決書漏未再次載明該違規地點，亦無礙於異議人之
    權利，而非不可補正之事項。又異議人執所謂學者通說爭執追訴裁決期間，實屬
    無據，是以闖紅燈部分之異議為無理由，應予駁回。
四、抗告意旨略為：道路交通管理處罰條例第九十條第一項，其追訴裁決期間為三個
    月，依交通事件裁決所所載違規時間為八十七年三月十七日，迄八十七年六月十
    六日止，早已罹於時效而消滅，其於消滅時效完成後，再行裁罰之行為即屬無效
    之行為，原裁定第三項竟維持裁罰，駁回抗告人之異議，其裁定當然違背法令，
    難於信服，爰依法提抗告，請求就原裁定主文第三項予以撤銷，並撤銷原處分闖
    紅燈部分之裁罰云云。
五、查本件抗告人騎乘車牌號碼ＹＰＱ─３４２號輕型機車，於八十七年三月十七日
    十時四十六分許，在高雄市○○路及廣東路交岔路口違規闖紅燈之事實，為抗告
    人所不否認，而違反道路交通事件通知單係於八十七年三月十七日所掣發，有右
    開違反道路交通事件通知單在卷可稽，尚合道路交通管理處罰條例第九十條第一
    項所定三個月之限制。另舉發後至裁決之時間，則無期間之限制，是以異議人亦
    難以本件係八十七年三月十七日舉發，而遲至八十九年十月二十六日才行裁決，
    而認原審法院裁決不當。綜此，原裁定駁回抗告人之聲明異議部分，核無不合，
    抗告並無理由，應予駁回。
六、據上論論，應依道路交通安件處理辦法第二十六條及刑事訴訟法第四十二條，裁
    定如主文。
中    華    民    國     八十九     年      十二      月     二十八   日
                              臺灣高等法院高雄分院刑事第四庭
                                  審判長法官  莊  鎮
                                        法官  陳吉雄
                                        法官  陳啟造
右正本證明與原本無異。
不得再抗告。
                                      書記官  張寶花
中    華    民    國     八十九     年      十二      月     二十九   日
                                                                      Ｄ


司法院資訊處製作；財團法人民間司法改革基金會備份。
